# 请教陈版，政府补助递延收益的摊销时间

提问人：Manson_Luci 时间：2016-09-21 10:40:37
A公司于 2008 年 1 月 1 日收到与资产相关的政府补助 100 万元，根据文件要求该补助的归属权需要政府验收合格后方可确认，施工期为1 年，预计资产使用寿命为 5 年。 2008 年 12 月 31 日，资产达到预定可使用状态从下月开始计提折旧，但政府的验收到 2009 年 12 月 31日才完成，这样造成资产开始计提折旧的时间与递延收益开始摊销的时间差了 1 年。请问，在递延收益摊销时，是按资产剩余使用寿命开始摊销（即按 4 年每年摊销 25 万元），还是先补摊销 1 年的递延收益 20 万确认当期营业外收入，再按 4 年摊销？

回答人：chenyiwei
按资产剩余使用寿命开始摊销（即按 4 年每年摊销 25 万元）。

提问人：一羽 hone 时间：2017-03-21 16:25:35
陈老师 向您咨询一下政府补助摊销的问题 合同约定 200 万 期限 5 年 但企业收款是连续不间断的收到 政府拨付的补助 那这个摊销金额 是以每笔收到的金额 按 5 年摊呢 还是按照 200 万 5 年摊呢？

回答人：chenyiwei
这取决于你对政府补助的确认是采用收付实现制还是权责发生制（即，能否按应收金额确认政府补助）。

提问人：一羽 hone 时间：2017-03-22 16:18:45
陈老师 请教一个 关于一个 3551 人才培养计划的 政府拨付款项的核算问题 该计划是以企业+个人+项目的名义进行申报 其中 申报材料中有以下规定： 【第二十条 3551 人才企业必须对人才项目专项资金单独核算，专款专用。人才项目专项资金的使用受人才办和财政局的监管。 第二十一条 人才办采取定期验收的方式，联合会计师事务所和评估机构的专业人员，对 3551 人才项目进行财务验收和实地考核验收。验收合格的人才项目和企业，经人才办批准后，办理相应批次的专项资金拨付手续;验收不合格的，停止拨付余额。】现在已经收到政府拨付的款项了 我看到之前您其他的帖子说：补助对象为个人 按代收代付处理 企业的话按政府补助核算 对于这个补助对象是针对企业还是个人 现在有点疑惑 ？ 支付给个人时在薪酬科目核算 那如果有以上条款约束 也在薪酬核算吗？
如果是的话 在薪酬的哪个明细核算呢？

回答人：chenyiwei
如果不能确定的，则按对企业的补助处理。应付职工薪酬中的“短期薪酬——其他”。

提问人：一羽 hone 时间：2017-04-12 17:24:10
陈老师 向您请教一下是这样的 政府预计给企业拨付 1300 万 并有款项拨付文件 其余的经费企业自筹 让企业去建设能达到固废处理要求的设备和厂房 现已拨付 1200 万 剩余 100 万等验收 通过之后再拨付 企业生产线与厂房 16 年初已建好 并投入运营 17 年 4 月正在进行验收 预计 6 月验收完毕后才能收到剩余的 100 万 像这种情况的话 递延收益可以按权责发生制确认为 1300 万 并按照形成资产的使用期限进行摊销 将未收到的 100 确认为其他应收吗？

回答人：chenyiwei
在能够基本确定可通过验收并收到余款时，对余款可采用权责发生制确认。